# 请教陈版：关于私募股权基金合并报表问题

提问人：shirleysui86 时间：2020-04-28 10:59:49
我公司投资成立有限合伙私募股权基金，目前两个合伙人（一个普通合伙，一个有限合伙），认缴出资额 5 亿元，我方作为普通合伙人，认缴出资比例40%，有限合伙人认缴出资比例60%。目前实缴出资普通合伙人出资 700 万元，有限合伙人实缴出资 300 万元，且短期内（2-3年）不会追加实缴出资。
其他有关控制权的主要信息包括：
1 、合伙企业的下列职权由投委会行使：
(1) 审议决策合伙企业的对外投资；
(2) 审议决策合伙企业的投资退出；
(3) 修改合伙企业的投资协议及补充协议；
(4) 审议决策与合伙企业对外投资相关的其他协议；
投资决策委员会由两名成员组成，各合伙人分别委派一名
投资决策委员会会议以投票方式进行表决，表决意见分为同意和不同意，不得弃权。
投资决策委员会全部议案须经投资决策委员会全体委员一致同意方可通过。
2 、合伙人大会决议事项中：
(1)合伙协议的修改；
(2)决定认缴出资总额的增加或减少；
(3)合伙企业的终止或解散；
(6)决定合伙企业委托管理机构、投委会成员的调整和投委会议事规则；
需全体合伙人一致同意方可通过，其余决议必须经持有合伙企业财产份额三分之二以上的合伙人同意方可通过。
3 、利润分配及亏损承担
投资本金及收益完全由合伙人享有，基金投资人按照其交付的出资额占本基金实缴资金的比例享有权益。合伙企业可根据具体项目不同，由各合伙人对不同项目的利润分配方案项目另行协议约定。
以上，请教陈版，我司是否需对该合伙企业进行并表？

回答人：chenyiwei
该合伙企业认缴出资 5 亿元，但目前实缴出资只有 1000 万元，且“短期内（2-3年）不会追加实缴出资”，则是否表明在 2 ～ 3 年内，该合伙企业不会进行实质性的对外投资活动？如是，则该合伙企业在该期间内的“相关活动”具体是什么？建议先明确这段时间的相关活动是什么，再根据谁能够主导该相关活动确定控制权归属。

提问人：shirleysui86 时间：2020-04-30 12:04:53
1 、目前该私募基金已与除我公司外的另一个合伙人共同出资成立一家新的公司，且该公司是经营餐饮的实体公司，该餐饮公司共有三个股东： 1 ）、私募基金持股30%； 2 ）、私募基金中的有限合伙人持股30%（有限合伙人在餐饮业较为专业）； 3 ）、私募基金中有限合伙人的合作伙伴持股40%。具体关系如下图：
1588217389(1).png1588217389(1).png (164.83 KB, 下载次数: 0)
关系图
2020-4-30 11:32 上传
2 、“短期内（2-3年）不会追加实缴出资”是业务团队的口头表述。基金协议中有关剩余出资的表述为：“基金剩余出资金额、比例和期限将根据基金运营情况和项目投放进度，由普通合伙人发出认缴出资通知并在规定期限内缴付当期出资。 3 、利润分配方面：
投资本金及收益完全由合伙人享有，基金投资人按照其交付的出资额占本基金实缴资金的比例享有权益。合伙企业可根据具体项目不同，由各合伙人对不同项目的利润分配方案项目另行协议约定。原则上，基金经营期间取得的任何项目投资现金收入不得用于再投资，将在规定时间内向各合伙人进行分配。 4 、基金募集说明书中有关投向的描述： 基金主要投资标的为酒店餐饮、中式快餐、西式快餐等连锁餐饮品牌企业提供成品、半成品的上游食品加工企业。
讨论： 1 、基于以上信息，我公司主要为资金优势，有限合伙人B在该基金主要投资领域具有经营优势 2 、参考目前已投企业的具体股东及营业范围； 3 、虽然目前我公司在私募基金的投资金额及占比较高； 4 、倾向于暂不纳入我公司合并报表范围内，按可供出售金融资产核算（或者还是长期股权投资核算）请陈版指正
1588217389(1).png
(164.83 KB, 下载次数: 45)
2020-4-30 11:36 上传
图片清晰版

回答人：chenyiwei
该餐饮公司的经营活动有谁主导？

提问人：shirleysui86 时间：2020-05-09 09:01:30
请教陈版，再指导下吧

回答人：chenyiwei
可能可以不将该基金纳入合并范围（前提是投资项目和经营策略已经事先确定）。但在实际操作中，还是要谨慎区分“对基金的控制权”和“对基金所投资企业的控制权”这两个不同的概念。